臺灣臺北地方法院刑事判決　　　　　　　　100年度易字第8號
公　訴　人　臺灣臺北地方法院檢察署檢察官
被　　　告　吳櫂筌
上列被告因詐欺等案件，經檢察官提起公訴（九十九年度偵緝字
第一八六四號），嗣於本院準備程序進行中，被告就被訴事實均
為有罪之陳述，經本院合議庭裁定由受命法官獨任進行簡式審判
程序，本院判決如下：
    主      文
吳櫂筌意圖為自己不法之所有，以詐術使人將本人之物交付，累
犯，處有期徒刑陸月，如易科罰金，以新臺幣壹仟元折算壹日；
又共同意圖為自己不法之所有，以恐嚇使人將本人之物交付未遂
，累犯，處有期徒刑陸月，如易科罰金，以新臺幣壹仟元折算壹
日。應執行有期徒刑拾月，如易科罰金，以新臺幣壹仟元折算壹
日。
    事實及理由
一、本件犯罪事實及證據，除犯罪事實補充記載「吳櫂筌前於民
    國八十九年、九十年間因違反毒品危害防制條例案件，經臺
    灣基隆地方法院於九十一年六月十日以九十年度訴字第三五
    三號判決判處有期徒刑一年六月，於九十一年七月二十三日
    確定。復於九十一年間因施用第二級毒品案件，經臺灣臺東
    地方法院臺東簡易庭於九十二年二月二十六日以九十二年度
    東簡字第五三號判決判處有期徒刑五月，於九十二年三月十
    七日確定。又於九十二年間因犯竊盜罪，經臺灣臺東地方法
    院於九十二年四月十七日以九十二年度易字第八四號判決判
    處有期徒刑一年，於九十二年五月十二日確定。並於九十二
    年間因犯偽造文書等罪，經臺灣臺東地方法院於九十二年八
    月二十九日以九十二年度簡字第一二九號判決分別判處有期
    徒刑六月、四月，應執行有期徒刑九月，於九十二年九月二
    十九日確定。上開五罪，經臺灣臺東地方法院於九十二年十
    一月十二日以九十二年度聲字第六五七號裁定應執行有期徒
    刑三年四月確定，於九十五年一月四日因縮短刑期假釋出監
    ，假釋中付保護管束，於九十五年六月二十四日保護管束期
    滿，假釋未經撤銷，以已執行論。」、犯罪事實第四行「晚
    上八時許」之記載更正為「晚上七時四十分許」、證據補充
    「國泰世華商業銀行客戶交易明細表、宏鑫多媒體股份有限
    公司會員申請資料」外，均引用檢察官起訴書（如附件）之
    記載。
二、核被告吳櫂筌所為，係犯刑法第三百四十六條第三項、第一
    項之恐嚇取財未遂罪及同法第三百三十九條第一項之詐欺取
    財罪。被告與共同被告林家祥就恐嚇取財未遂犯行，有犯意
    聯絡及行為分擔，應論以共同正犯。又被告所犯上開恐嚇取
    財未遂及詐欺取財二罪，犯意各別，行為互殊，應分論併罰
    。查被告前於八十九年、九十年間因違反毒品危害防制條例
    案件，經臺灣基隆地方法院於九十一年六月十日以九十年度
    訴字第三五三號判決判處有期徒刑一年六月，於九十一年七
    月二十三日確定。復於九十一年間因施用第二級毒品案件，
    經臺灣臺東地方法院臺東簡易庭於九十二年二月二十六日以
    九十二年度東簡字第五三號判決判處有期徒刑五月，於九十
    二年三月十七日確定。又於九十二年間因犯竊盜罪，經臺灣
    臺東地方法院於九十二年四月十七日以九十二年度易字第八
    四號判決判處有期徒刑一年，於九十二年五月十二日確定。
    並於九十二年間因犯偽造文書等罪，經臺灣臺東地方法院於
    九十二年八月二十九日以九十二年度簡字第一二九號判決分
    別判處有期徒刑六月、四月，應執行有期徒刑九月，於九十
    二年九月二十九日確定。上開五罪，經臺灣臺東地方法院於
    九十二年十一月十二日以九十二年度聲字第六五七號裁定應
    執行有期徒刑三年四月確定，於九十五年一月四日因縮短刑
    期假釋出監，假釋中付保護管束，於九十五年六月二十四日
    保護管束期滿，假釋未經撤銷，以已執行論。再於九十七年
    間因犯詐欺取財罪，經臺灣板橋地方法院於九十七年十二月
    三十日以九十七年度簡字第九九九八號判決判處有期徒刑四
    月，於九十八年二月二日確定，於九十八年九月十七日易科
    罰金執行完畢，此有臺灣高等法院被告前案紀錄表一份在卷
    可憑，其受有期徒刑執行完畢五年內故意再犯有期徒刑以上
    之刑之罪，均為累犯，應各依刑法第四十七條第一項規定，
    分別加重其刑。被告就恐嚇取財罪未遂之行為，雖已著手於
    恐嚇取財行為之實施，惟告訴人孫毓芳並未因而交付財物，
    是被告前開犯罪尚屬未遂，為未遂犯，爰依刑法第二十五條
    第二項規定，按既遂犯之刑減輕之，並依法先加後減。爰分
    別審酌被告前有違反毒品危害防制條例案件等前科，素行不
    佳，正值青壯盛年，竟不思以正當途徑賺取所得，僅因一時
    貪念，再為本案詐欺取財及恐嚇取財未遂等犯行，惡性非輕
    ，惟犯罪後坦承犯行，態度尚可，兼衡其品行、智識程度、
    犯罪之動機、目的、情節、手段、犯罪所生危險及損害等一
    切情狀，分別量處如主文所示之刑，併均諭知易科罰金之折
    算標準，且就其所犯二罪，定其應執行之刑，併諭知所定應
    執行刑易科罰金之折算標準，以資懲儆。
據上論斷，應依刑事訴訟法第二百七十三條之一第一項、第二百
九十九條第一項前段、第三百十條之二、第四百五十四條第二項
，刑法第二十八條、第三百三十九條第一項、第三百四十六條第
三項、第一項、第四十七條第一項、第二十五條第二項、第四十
一條第一項前段、第八條、第五十一條第五款，刑法施行法第一
條之一第一項、第二項前段，判決如主文。
本案經檢察官吳宇青到庭執行職務
中    華    民    國   100    年    3     月    30    日
                臺灣臺北地方法院刑事第六庭
                    法      官  雷淑雯
以上正本證明與原本無異。
如不服本判決，應於判決送達後十日內，向本院提出上訴狀（應
抄附繕本），並應敘述具體理由；其未敘述上訴理由者，應於上
訴期間屆滿後二十日內向本院補提理由書（均須按他造當事人之
人數附繕本）「切勿逕送上級法院」。告訴人或被害人如對於本
判決不服者，應具備理由請求檢察官上訴，其上訴期間之計算係
以檢察官收受判決正本之日期為準。
                      書  記  官  蕭君卉
中    華    民    國   100    年    3     月    30    日
附錄本案論罪科刑法條全文：
刑法第三百三十九條
意圖為自己或第三人不法之所有，以詐術使人將本人或第三人之
物交付者，處五年以下有期徒刑、拘役或科或併科一千元以下罰
金。
以前項方法得財產上不法之利益或使第三人得之者亦同。
前二項之未遂犯罰之。
附件：